【裁判字號】    98,抗,219
【裁判日期】    980709
【裁判案由】    聲請定其應執行刑
【裁判全文】
臺灣高等法院高雄分院刑事裁定           98年度抗字第219號
抗  告  人
即 受 刑人  甲○○
聲  請  人  臺灣高雄地方法院檢察署檢察官
上列抗告人因聲請人聲請定其應執行刑案件，不服臺灣高雄地方
法院中華民國98年4 月30日裁定（98年度審聲字第1242號），提
起抗告，本院裁定如下：
    主  文
原裁定撤銷。
甲○○因犯如附表所示妨害風化等貳罪，所處各如附表所載之刑
，應執行有期徒刑捌月，如易科罰金，以新台幣壹仟元折算壹日
。
    理  由
一、聲請意旨略以：受刑人甲○○因犯如附表所示妨害風化等2
    罪，先後經判決確定如附表，應依刑法第53條、第51條第5
    款規定，定其應執行之刑，爰依刑事訴訟法第477 條第1 項
    規定聲請定其應執行之刑等語。
二、按裁判確定前犯數罪者，併合處罰之；數罪併罰，有2 以上
    裁判者，依第51條之規定，定其應執行刑，刑法第50條、第
    53 條 分別定有明文。次按數罪併罰，分別宣告其罪之刑，
    宣告多數有期徒刑者，於各刑中之最長期以上，各刑合併之
    刑期以下，定其刑期，但不得逾30年，刑法第51條第5 款亦
    定有明文。
三、又依司法院釋字第662 號解釋：「中華民國94年2 月2 日修
    正公布之現行刑法第41條第2 項，關於數罪併罰，數宣告刑
    均得易科罰金，而定應執行刑之刑逾6 個月者，排除適用同
    條第1 項得易科罰金之規定部分，與憲法第23條規定有違，
    並與本院釋字第366 號解釋意旨不符，應自本解釋公布之日
    起失其效力。」故對於數罪併罰，數宣告刑均得易科罰金，
    而定應執行之刑超過6 個月之案件，依司法院釋字第366 號
    、662號解釋意旨，仍得易科罰金。
四、經查，受刑人因犯附表所示妨害風化等2 罪，業經判處如附
    表所示之刑，並於如附表所示之日期分別確定在案，此有各
    該刑事判決及臺灣高等法院被告前案紀錄表各1 份在卷可稽
    。茲檢察官聲請定其應執行之刑，原審審核認聲請為正當，
    而定其應執行刑有期徒刑8 月。惟查被告所犯附表所示妨害
    風化等2 罪，原分別判處有期徒刑4 月及5 月，均諭知如易
    科罰金，以新台幣1 千元折算，有台灣高等法院被告前案紀
    錄表在卷可稽。被告所犯2 罪所定應執行雖然超過有期徒刑
    6 月，但依上開大法官解釋意旨，自得易科罰金。原審未諭
    知易科罰金之折算標準，自有未合，抗告意旨，執此指摘原
    裁定不當，為有理由，自應由本院將原裁定撤銷，並定其應
    執行之刑如主文第2項所示，並諭知易科罰金之折算標準。
據上論斷，應依刑事訴訟法第413 條、第477 條第1 項、刑法第
53條、第51條第5款、第41條第1項，裁定如主文。
中    華    民    國    98    年    7     月    9     日
                  刑事第九庭    審判長法  官  莊秋桃
                                      法  官  范惠瑩
                                      法  官  謝宏宗
以上正本證明與原本無異。
如不服本裁定應於送達後5 日內向本院提出抗告狀。
中    華    民    國    98    年    7     月    10    日
                                      書記官  蘇恒仁


司法院資訊處製作；財團法人民間司法改革基金會備份。
